【裁判字號】    90,易,410
【裁判日期】    900510
【裁判案由】    違反台灣省內菸酒專賣暫行條例
【裁判全文】
臺灣屏東地方法院刑事判決                            九十年度易字第四一號
    公  訴  人  臺灣屏東地方法院檢察署檢察官
    被      告  甲○○
右列被告因違反臺灣省內菸酒專賣暫行條例案件，經檢察官提起公訴（九十年度偵字
第八七六號、九十年度偵字第一五八八號），本院判決如左：
     主  文
甲○○販賣未貼專賣憑證之菸類，處有期徒刑月，如易科罰金，以參佰元折算壹日
。
扣案之未貼專賣憑證之ＳＥＶＥＮ  ＳＴＡＲＳ牌洋菸肆箱、大衛杜夫牌洋菸壹箱、
峰牌洋菸壹箱、ＭＩＤＬ  ＳＥＶＥＮ牌洋菸壹箱，共計仟伍佰包，均沒收。
     事  實
一、甲○○明知未貼專賣憑證之菸類不得販賣，竟基於轉售營利之意圖，於民國九十
    年一月十三日八時許，駕駛ＸＷ─７０８９號自小客車，途經屏東市海豐往屏東
    縣鹽埔鄉○○村路旁，向一位路邊攤販，以低於市價之每箱（五百包）新台幣（
    下同）九千元價格，購得未貼專賣憑證之ＳＥＶＥＮ  ＳＴＡＲＳ牌未稅洋菸四
    箱、大衛杜夫牌未稅洋菸一箱、峰牌未稅洋菸一箱、ＭＩＤＬ  ＳＥＶＥＮ牌未
    稅洋菸一箱共計三千五百包，準備將上揭其販入之未稅洋菸，再以高於原購入之
    價格販賣予不特定之人，以賺取差額利益，迄於九十年一月十三日十五時十分許
    ，在屏東縣九如鄉○○村○○路七十九號處為警查獲，並自該屋及上開ＸＷ─７
    ０８９號自小客車內查扣上開未貼專賣憑證之洋菸共計三千五百包。
     理  由
一、訊據被告固坦承以每箱九千元之價錢購買上開洋菸之事實，惟矢口否認有販賣未
    稅洋菸之犯行，辯稱：伊不知道所購者係未稅洋菸，且伊係過年前買來供自己抽
    用及送給朋友等語。
二、經查：(一)本案查扣每包洋菸之市價約為五十元，每箱有五百包，故每箱之市價約
    為二萬五千元，而被告卻以每箱九千元之價格購入，顯有違交易行情，況該洋菸
    並未貼專賣憑證，因此，被告顯知悉係未稅洋菸，應無疑義。(二)又一般抽菸者，
    均有抽固定品牌香菸之習慣，而不會同時購買多種不同品牌之香菸，而被告一次
    購買上開四種品牌之香菸，顯非供己抽用，另被告係一般工人，並非高收入之人
    ，根本無斥資購買洋菸贈與親友之必要，況其所購之數量已可供一般商家販售之
    用，因此，其指稱要買來送給親友云云，顯非實在，其既非供己抽用，又非贈與
    他人，則其顯持之轉售圖利，至為明顯。(三)此外，復有扣案之未貼專賣憑證之Ｓ
    ＥＶＥＮ  ＳＴＡＲＳ牌洋菸四箱、大衛杜夫牌洋菸一箱、峰牌洋菸一箱、ＭＩ
    ＤＬ  ＳＥＶＥＮ牌洋菸一箱共計三千五百包可資佐證，本件事證明確，被告犯
    行應堪認定。
三、按未貼專賣憑證之菸類，不得販賣，臺灣省內菸酒專賣暫行條例第三十條第一項
    定有明文。又所謂販賣者，不以販入之後復行賣出為必要，祇須以營利為目的，
    購入或賣出，有一於此，其犯罪即屬成立（最高法院二十五年非字第一二三號、
    六十七年台上字第二五○○號判例參照），被告以營利之目的販入上開洋菸，雖
    未及賣出，仍屬販賣既遂行為，故核其所為，係犯臺灣省內菸酒專賣暫行條例第
    三十七條第五款之販賣未貼專賣憑證之菸類罪。爰審酌被告素行、品行、犯罪之
    動機、目的、手段、販賣未貼專賣憑證之菸類危害公賣利益及稅收，惟尚未及賣
    出、所生之危害尚非重大及犯罪後之態度等一切情狀，量處如主文所示之刑，並
    諭知易科罰金之折算標準。扣案之未貼專賣憑證之菸類ＳＥＶＥＮ  ＳＴＡＲＳ
    牌洋菸四箱、大衛杜夫牌洋菸一箱、峰牌洋菸一箱、ＭＩＤＬ  ＳＥＶＥＮ牌洋
    菸一箱共計三千五百包，均應依臺灣省內菸酒專賣暫行條例第四十條第一款之規
    定宣告沒收。
據上論斷，應依刑事訴訟法第二百九十九條第一項前段，臺灣省內菸酒專賣暫行條例
第三十七條第五款、第四十條第一款，刑法第十一條、第四十一條第一項前段，罰金
罰鍰提高標準條例第一條前段、第二條，判決如主文。
本案經檢察官許英輝到庭執行職務。
中      華      民      國      九十      年      五      月      十    日
                                      臺灣屏東地方法院刑事第三庭
                                          審判長法  官  黃國永
                                                法  官  陳姵君
                                                法  官  余德正
右正本證明與原本無異。
對於本判決如有不服應於收受送達後十日內向本院提出上訴書狀上訴於台灣高等法院
高雄分院並按他造當事人之人數附具繕本。
                                                書記官  曾文玲
中      華      民      國      九十      年      五      月      十    日
附錄法條：
臺灣省內菸酒專賣暫行條例第三十七條
有左列各款行為之一者，處一年以下有期徒刑、拘役或科或併科五千元以
下罰金：
一  違反第六條之規定，以手工製造菸類' 酒類或變造專賣機關製造之菸
    類、 酒類者。
二  違反第七條之規定，種植菸草、製造酒類之白粞、紅粞、酒母或專供
    製造菸酒所用之機械、捲菸紙，印製菸酒之商標包裝紙，或其他憑證
    者。
三  違反第八條之規定者。
四  違反第九條之規定，設置菸草試驗場、菸葉乾燥室或其他專供菸草產
    製之一切設備者。
五  違反第三十條之規定，販賣或轉讓未貼專賣憑證之菸類或酒類者。


司法院資訊處製作；財團法人民間司法改革基金會備份。
